臺灣高雄地方法院民事裁定
110年度消債更字第147號
聲  請  人  曾光    
0000000000000000

代  理  人  呂姿慧律師
上列當事人因消費者債務清理事件聲請更生，本院裁定如下：
    主  文
聲請人曾光自中華民國一一○年八月二十五日下午四時起開始更
生程序。
命司法事務官進行本件更生程序。
    理  由
一、聲請意旨略以：伊有不能清償債務情事，前向本院聲請調解
    債務清償方案，惟調解不成立。伊又未經法院裁定開始清算
    程序或宣告破產，爰聲請更生等語。
二、按債務人不能清償債務或有不能清償之虞者，得依本條例所
    定更生或清算程序，清理其債務；債務人無擔保或無優先權
    之本金及利息債務總額未逾新臺幣（下同）12,000,000元者
    ，於法院裁定開始清算程序或宣告破產前，得向法院聲請更
    生；法院開始更生程序之裁定，應載明其年、月、日、時，
    並即時發生效力；法院開始更生或清算程序後，得命司法事
    務官進行更生或清算程序，必要時得選任律師、會計師或其
    他適當之自然人或法人1人為監督人或管理人，消費者債務
    清理條例（下稱消債條例）第3條、第16條第1項、第42條第
    1項、第45條第1項分別定有明文。
三、經查：
  ㈠聲請人前於民國110年3月4日提出債權人清冊，向本院聲請調
    解債務清償方案，經本院110年度司消債調字第102號受理，
    於110年4月6日調解不成立，聲請人於同日以言詞聲請更生
    等情，業經本院依職權調閱上開調解卷宗核閱無訛。
  ㈡聲請人於107年度至109年度申報所得各為5,990元、499元、1
    58,169元，平均每月所得各為499元、42元、13,181元（本
    裁定計算式均採元以下4捨5入），名下無財產，有富邦人壽
    保單解約金137,084元（含未到期保費7,940元，已扣保單借
    款本息）；又聲請人於108年4月1日至109年3月向日鼎交通
    有限公司租用計程車並靠行任計程車司機，每月收入約24,0
    00元，109年3月31日至4月6日於冠源食品有限公司工作3日
    ，收入為1,000元，109年5月6日至7月16日於祐生醫院任職
    ，收入共計64,858元，109年9月16日起於高雄市私立華頓幼
    兒園任司機兼雜工，109年9月收入為12,338元，109年10月
    至110年5月平均每月收入約26,513元【計算式：（25,318＋2
    5,048＋25,048＋34,734＋26,140＋24,987＋24,984＋25,851）÷8＝
    26,513】，其餘無業期間，除以先前任計程車司機之存款維
    持生活外，尚於109年5月14日、10月22日各向二姐曾榆婷、
    友人借款15,000元應急，前於109年5月5日領取行政院紓困
    補助30,000元，自104年12月25日起每月領取租金補助3,200
    元，成年子女未給付扶養費等情，有107年至108年綜合所得
    稅各類所得資料清單及財產歸屬資料清單【本院110年度司
    消債調字第102號卷（下稱調卷）第7至8頁】、109年稅務電
    子閘門財產所得調件明細表（本案卷第28頁）、財產及收入
    狀況說明書（調卷第2頁）、債權人清冊（本案卷第106頁）
    、戶籍謄本（本案卷第61頁）、勞工保險被保險人投保資料
    表（調卷第9頁）、個人商業保險查詢結果表（本案卷第69
    頁）、財團法人金融聯合徵信中心前置協商專用債權人清冊
    （調卷第5至6頁）、信用報告（本案卷第45至46頁）、社會
    補助查詢表（本案卷第23至26頁）、租金補助查詢表（本案
    卷第27頁）、勞動部勞工保險局函（本案卷第29頁）、勞動
    部勞動力發展署高屏澎東分署函（本案卷第38頁）、存簿（
    調卷第10頁、本案卷第49至52頁、第58至59頁）、日鼎交通
    有限公司函（本案卷第36頁）、祐生醫院陳報狀（本案卷第
    30至31頁）、在職證明書（本案卷第47頁）、聲請人110年6
    月25日及7月29日陳報狀（本案卷第44頁、第105頁）、富邦
    人壽保險股份有限公司陳報狀（本案卷第39頁）等附卷可證
    。依聲請人上述工作、收入及財產情況，堪認以其109年10
    月至220年5月平均每月收入，加計每月領取之租金補助，共
    計29,713元（計算式：26,513＋3,200＝29,713），核算其償
    債能力，較為妥適。
  ㈢關於聲請人個人日常必要支出部分，聲請人雖主張每月支出1
    8,000元（包含每月分擔之房屋租金5,000元）乙情，並提出
    租賃契約（本案卷第53至54頁）、存入憑條（本案卷第55至
    57頁）為證。惟按債務人必要生活費用，以最近1年衛生福
    利部或直轄市政府所公告當地區每人每月最低生活費1.2倍
    定之，消債條例第64條之2第1項定有明文。本院參酌衛福部
    社會司所公告110年度高雄市最低生活費為13,341元，又該
    最低生活費用之標準，係照當地最近1年平均每人消費支出6
    0％訂定，依其基準之家庭收支調查報告調查表格式所示有關
    經常性支出之調查項目，包括利息支出、食品、衣著、房租
    及水費、電費、醫療保健、交通、娛樂、教育等，已涵蓋聲
    請人所陳報之支出項目。是本院認聲請人必要生活費用以最
    低生活費之1.2倍即16,009元計算已足，逾此範圍難認必要
    。
　㈣承上，聲請人目前每月收入29,713元，扣除個人必要支出16,
    009元後，剩餘13,704元，而聲請人目前負債總額為3,643,1
    71元（調卷第19至23頁、本案卷第101至104頁，包括：陽信
    銀行、星展銀行、遠東銀行、凱基銀行、台新銀行、台灣銀
    行），扣除富邦人壽保單解約金（含未到期保費）後，以每
    月所餘逐年清償，至少須約21年【計算式：（3,643,171－13
    7,084）÷13,704÷12≒21】始能清償完畢，應認其已不能清償
    債務。此外，聲請人無擔保或無優先權之債務總額未逾12,0
    00,000元，且無消債條例第6條第3項、第8條或第46條各款
    所定駁回更生聲請之事由存在。則聲請人聲請更生為有理由
    ，應予准許，爰命司法事務官進行本件更生程序。
四、依消債條例第11條第1 項、第45條第1 項、第16條第1 項，
    裁定如主文。
中　　華　　民　　國　　110 　年　　8 　　月　　25　　日
              　　民事庭　　法　官　賴寶合
以上正本係照原本作成。
本裁定不得抗告。
中　　華　　民　　國　　110 　年　　8 　　月　　25　　日
  　                        書記官　胡美儀